臺灣板橋地方法院刑事判決　　　　　　　100年度易字第417號
公　訴　人　臺灣板橋地方法院檢察署檢察官
被　　　告　李文彥
上列被告因竊盜等案件，經檢察官提起公訴（99年度偵字第3058
2 號），本院判決如下：
    主  文
李文彥踰越安全設備竊盜，累犯，處有期徒刑壹年；又無故侵入
住宅，累犯，處有期徒刑肆月。應執行有期徒刑壹年貳月。
    事  實
一、李文彥前於民國96年間，因公共危險案件，經本院以96年度
    交簡字第1471號判決判處有期徒刑3 月確定，於96年12月19
    日易科罰金執行完畢；又於同年間，因公共危險案件，經本
    院以96年度交簡字第1998號判決判處有期徒刑6 月確定，於
    97年11月15日縮刑期滿執行完畢。詎其不知悔改，仍為下列
    犯行：
  (一)李文彥基於無故侵入他人住宅及意圖為自己不法所有之竊盜
    犯意，於99年10月11日7 時許，至林邦彥位於臺北縣中和市
    （現改制為新北市中和區，下同）新生街35之4 號住處公寓
    樓梯間，認有機可趁，未經許可，而將該址公寓樓梯間窗戶
    打開，攀爬踰越林邦彥上址該具有防閑效用，屬於安全設備
    之鐵窗後，侵入林邦彥之住宅內，徒手竊取置於該處之罐裝
    零錢筒6 罐（內含合計約新臺幣〈下同〉6,700 元之現金）
    、Canon 數位相機1 臺（價值計約3,000 元）及錄音筆1 支
    （價值計約2,000 元）得手後欲離去時，適林邦彥之父林文
    質發覺在其後追呼，惟李文彥旋即逃逸無蹤，嗣林文質清查
    失竊物品，並調閱該樓梯間之監視器後報警處理，始查悉上
    情。
  (二)李文彥復於99年10月23日6 時許，另基於無故侵入他人住宅
    之犯意，而以前揭方式侵入上址林邦彥之住宅內，欲再度行
    竊，惟遭林洪素鉛、林文質查覺後，李文彥旋即逃逸。
二、案經林邦彥訴由臺北縣政府（現改制為新北市政府）警察局
    中和第二分局移送臺灣板橋地方法院檢察署檢察官偵查起訴
    。
    理  由
壹、程序方面：
    按刑事訴訟法第159 條第1 項雖規定，被告以外之人於審判
    外之言詞或書面陳述，除法律有規定外，不得作為證據。惟
    同法第159 條之5 第1 、2 項已規定，經當事人於審判程序
    同意作為證據，法院審酌該言詞陳述或書面陳述作成時之情
    況，認為適當者，亦得為證據。當事人、代理人或辯護人於
    法院調查證據時，知有第159 條第1 項不得為證據之情形，
    而未於言詞辯論終結前聲明異議者，視為有前項之同意（指
    同條第1 項之同意作為證據），此乃第159 條第1 項所容許
    ，得作為證據之例外規定之一。經查，本案被告李文彥及檢
    察官於言詞辯論終結前，均未就判決所引用之各該被告以外
    之人於審判外之陳述及所調查之證據主張有刑事訴訟法第15
    9 條第1 項不得為證據之情形，本院復審酌各該證據作成時
    並無違法及證明力明顯過低之瑕疵等情況，認為適當，是本
    案經調查之證據均有證據能力。至以下所引其餘非屬供述證
    據部分，既不適用傳聞法則，復查無違法取得之情事存在，
    自應認同具證據能力。
貳、實體方面：
一、訊據被告李文彥固坦承於前揭時日曾兩度至告訴人林邦彥住
    處之情不諱，惟矢口否認有何上揭加重竊盜之犯行，並辯稱
    ：伊雖然有進入告訴人的住處內，但因第一次進去時就被發
    現，所以沒有偷到東西，伊才會再度去告訴人之住處云云。
二、經查：
(一)、上開告訴人林邦彥住處遭竊，並受有罐裝零錢筒6 罐、Cano
    n 數位相機1 臺及錄音筆1 支失竊損失之事實，業據證人即
    告訴人林邦彥於警詢時及偵查中指述綦詳，且核與證人林文
    質、林洪素鉛於偵查中證述情節相符，復有監視器翻拍照片
    14張附卷可稽，再被告亦不否認曾二度侵入告訴人住處之情
    ，是被告確於99年10月11日7 時許、同年月23日6 時許無故
    侵入告訴人住處，且於99年10月11日7 時許竊取上揭財物之
    情，至為灼然。
(二)、至被告雖以前揭情詞置辯，惟查，證人林文質於偵查中結證
    稱：被告於99年10月11日7 時許，要進入我們房間時，正好
    被伊看到，伊有追出去，看到被告拿著我們家內的袋子跑出
    去，裡面有裝東西，至於袋子材質不清楚，但是袋子有鼓鼓
    的感覺，後來，伊發現存錢罐不見7 罐，還有數位相機、錄
    音筆等東西等語（見99年度偵字第30582 號偵查卷第79、80
    頁），另參以卷附之監視器翻拍照片所示（見同上偵查卷第
    23、29頁），證人林文質確有開門探頭查看之舉，且照片中
    之被告左手處確持有不明之物品，是證人林文質既親眼目睹
    被告所持之袋子為其所有，且發覺該袋子確呈現鼓鼓的感覺
    ，而證人林文質旋於案發後盤點家中財物，確發現有上開財
    物遭竊，衡情，證人林文質應無誤判被告行竊之可能。再者
    ，被告雖二度侵入告訴人之住處，但告訴人林邦彥、證人林
    文質均僅指、證述被告於99年10月11日7 時許該次始有竊盜
    犯行，可見倘非渠等於99年10月11日7 時遭竊後，確受有上
    開財物之損失，上開證人即不會為上開不利被告之指、證述
    ，是被告於99年10月11日7 時許確有竊取上揭財物之情，殆
    無疑義。
(三)、綜上所述，被告上開所辯顯係事後卸責之詞，洵無足採，本
    案事證明確，被告上開犯行洵堪認定，自應依法論科。
二、又被告行為後，刑法第321 條業於100 年1 月26日經總統以
    華總一義字第10000015561 號令修正公布，並自100 年1 月
    28日施行。修正前該條（即舊法）法定刑為「6 月以上5 年
    以下有期徒刑」，修正後該條（即新法）法定刑則為「6 月
    以上5 年以下有期徒刑，得併科新臺幣10萬元以下罰金」，
    經依刑法第2 條第1 項所定「從舊從輕」原則比較新舊法律
    規定結果，新法並未有利於被告，爰依刑法第2 條第1 項前
    段規定，適用修正前刑法第321 條規定予以論罪科刑。
三、按刑法第321 條第1 項第2 款將「門扇」、「牆垣」、「其
    他安全設備」並列，則所謂「門扇」係專指門戶而言，應指
    分隔住宅或建築物內外之間之出入口大門而言，而所謂「其
    他安全設備」，係指門扇、牆垣以外，依通常觀念足認防盜
    之一切設備而言，如電網、門鎖以及窗戶等是，至於住宅或
    建築物內部諸門，則應認係「其他安全設備」【司法院73年
    7 月7 日（73）廳刑一字第603 號研究意見參照】。另按同
    條款所謂「毀」係指毀損，稱「越」則指踰越或超越，祇要
    踰越或超越門扇、牆垣或其他安全設備之行為使該門扇、牆
    垣或其他安全設備喪失防閑作用，即該當於上開規定之要件
    。而被告持兇器毀壞構成門之一部之鎖後，啟門入室，並非
    踰越門扇而進（最高法院77年度臺上字第1130號判決參照）
    。是被告於99年10月11日7 時許，將該上址公寓樓梯間窗戶
    打開後，攀爬踰越告訴人上址住處之鐵窗後竊盜，核被告事
    實一、(一)所為，係犯修正前刑法第321 條第1 項第2 款之踰
    越安全設備竊盜罪、刑法第306 條第1 項之侵入住宅罪。核
    被告事實一、(二)所為，係犯刑法第306 條第1 項之侵入住宅
    罪。再被告就事實一、(一)所為，係基於一個竊盜決意為之，
    其侵入住宅與行竊為前後階段行為，具有緊密接續性，為法
    律概念上之一行為，應依刑法第55條前段想像競合犯規定，
    從一重論以踰越安全設備竊盜罪。再被告所犯上開2 罪間，
    犯意各別，行為互殊，應予分論併罰。另被告有上述事實欄
    所載之科刑及執行紀錄，此觀諸卷附臺灣高等法院被告前案
    紀錄表1 份即明，其於受有期徒刑之執行完畢後，5 年以內
    故意再犯本件有期徒刑以上之2 罪，俱為累犯，均應依刑法
    第47條第1 項規定加重其刑。爰審酌被告之前科素行（見卷
    附臺灣高等法院被告前案紀錄表），仍不思警惕，不思正道
    取財，竟圖不勞而獲，竊取他人財物，破壞社會秩序及他人
    財產安全，且犯後飾詞否認犯行，態度非佳，並兼衡其犯罪
    手段、所生危害及所得利益暨公訴人具體求處應執行刑有期
    徒刑1 年2 月等一切情狀，各量處如主文所示之刑，並定其
    應執行之刑，以資懲儆。
據上論斷，應依刑事訴訟法第299 條第1 項前段，刑法第2 條第
1 項前段、第306 條第1 項、（修正前）第321 條第1 項第2 款
、第47條第1 項、第55條前段、第51條第5 款，刑法施行法第1
條之1判決如主文。
本案經檢察官李超偉到庭執行職務。
中    華    民    國   100    年    5     月    20    日
                  刑事第一庭   法  官  陳正偉
上列正本證明與原本無異。
如不服本判決，應於判決送達後10日內敘明上訴理由，向本院提
出上訴狀 (應附繕本) ，上訴於臺灣高等法院。其未敘述上訴理
由者，應於上訴期間屆滿後20日內向本院補提理由書「切勿逕送
上級法院」。
                                書記官  許慧禎
中    華    民    國   100    年    5     月    20    日
中華民國刑法第306 條
無故侵入他人住宅、建築物或附連圍繞之土地或船艦者，處1 年
以下有期徒刑、拘役或3 百元以下罰金。
無故隱匿其內，或受退去之要求而仍留滯者，亦同。
修正前中華民國刑法第321 條
犯竊盜罪而有左列情形之一者，處6 月以上、5 年以下有期徒刑
：
一、於夜間侵入住宅或有人居住之建築物、船艦或隱匿其內而犯
    之者。
二、毀越門扇、牆垣或其他安全設備而犯之者。
三、攜帶兇器而犯之者。
四、結夥三人以上而犯之者。
五、乘火災、水災或其他災害之際而犯之者。
六、在車站或埠頭而犯之者。
前項之未遂犯罰之。